【裁判字號】    97,訴,656
【裁判日期】    980611
【裁判案由】    損害賠償
【裁判全文】
臺灣嘉義地方法院民事判決               97年度訴字第656號
原      告  乙○○○○○○○○.
訴訟代理人  丙○○
被      告  甲○○
                        1
訴訟代理人  蕭敦仁律師
上列當事人間損害賠償事件，經本院於民國98年5月21日言詞辯
論終結，判決如下：
    主  文
被告應給付原告新臺幣壹拾陸萬陸仟陸佰陸拾柒元，及自民國九
十七年十一月十三日起至清償日止，按週年利率百分之五計算之
利息。
原告其餘之訴駁回。
訴訟費用新臺幣玖仟伍佰捌拾元，其中新臺幣壹仟玖佰壹拾陸元
由被告負擔，餘由原告負擔。
本判決第一項得假執行。
    事實及理由
壹、原告起訴主張略以：被告係址設嘉義市○區○○里○○路
    410號建物（下稱系爭建物）所有人及實際管理人，明知該
    建物係磚木造屋，年代久遠，屋齡老舊，本應注意建物構造
    及設備安全，隨時或定期檢修、維護配置於該建物內之電源
    配線等電氣設備，以免電線因老舊、破損致受熱過久而引起
    短路燃燒，並有可能延燒至鄰近建物之危險，且依當時狀況
    並非不能注意，竟疏未注意隨時或定期檢修、維護、更換老
    舊電線，嗣於96年1月7日21時21分許，因配置於系爭建物2
    樓廁所天花板內之電源配線短路而引發火災，火勢迅速將系
    爭建物燒燬並自該建物2樓中間向公明路406號2樓西側走道
    蔓延，延燒至三番街、上紅丸，進而燒燬原告開設於中山路
    287號之理髮廳，並造成原告災後身心深痛鉅創，被告所犯
    公共危險罪業經判決確定，爰請求被告賠償如起訴狀被害報
    告單內所示之財物損失新台幣（下同）671,000元及精神慰
    撫金200,000元，共計871,000元等語。並聲明：被告應給付
    原告871,000元；訴訟費用由被告負擔。
貳、被告抗辯略以：
一、查徵訴外人余汶修之報案電話譯文、暨其與另一訴外人張時
    英於鈞院刑事案件審理時之證詞，再參以刑事卷附報刊火災
    現場救災拍攝資料、嘉義消防局現場照相資料編號1至5號、
    及公明路尚有消防車抵達前，中山路已有消防車在噴水滅火
    等情，均足證火源並非來自於被告所有之系爭建物，而係來
    自於系爭建物後方。另徵之刑事卷附蘋果日報（爽報）公明
    路現場照片再比照刑事卷附「火災原因調查報告書」中照片
    12即系爭建物1樓鐵捲門尚未打開等情，足見在系爭建物1樓
    鐵捲門未打開前，該災區已成全面大火，主大火區○○○○
    ○路287號後段；且由上述報載照片暨報告書照片11，消防
    隊一到公明路最早所破者乃公明路404號一樓鐵捲門戶及佈
    水線救火，豈是前揭報告書第2頁五、(一)起火戶研判之第4項
    所記載係立即利用圓盤切割器破壞系爭建物1樓鐵捲門進入
    搶救等語。綜上所陳，足證本件火源非起於系爭建物。
二、退步言之，縱任被告需負賠償責任，就原告所提初購的金額
    依據，因涉及損害賠償的問題，應由其舉證，且也僅就原告
    能舉證受災時的受損物品的數量、品名、折舊價格來賠償，
    其餘加以否認。並聲明原告之訴駁回；訴訟費用由原告負擔
    。
、本院得心證之理由：
一、本院調閱臺灣高等法院臺南分院97年度上易字第547號公共
    危險刑事案卷（下稱本件刑事案卷）核閱，依目擊證人即最
    先報案之公明路408號承租戶余汶修於刑事案件審理時證稱
    ：大約晚上9點10分左右，我準備要離開，聞到木材燃燒的
    味道，又聽到隔壁410號有木材燒的聲音，我去查看，看到
    有火光，410號的鐵門下方有鋸一個洞，我是從鐵門的洞看
    到火光的。除了發現410號的火光外，當時406、404、408號
    都沒有發現火光。當時我站在公明路第一銀行那裡看消防隊
    員鋸鐵門，404、406、408、410號的門都有被鋸開，鋸開只
    有410號裡面有火等語；證人即公明路402號承租戶張時英於
    刑事案件亦證述：當晚9時許聞到東西在燒的味道，我往圓
    環的方向走，看到公明路410號裡面有火，鐵捲門上面有洞
    ，可以看到裡面有火，當時我看到時406及404號沒有火等語
    ；證人即中山路287號承租戶丙○○則證稱：我站在中山路
    287號店門口的人行道，看到中山路291號三番街的後方有濃
    煙冒出，從291號三番街後方往中山路289、287號燒過來，
    我第一趟出來看時，消防隊是在公明路那邊，過了1、20分
    鐘，我第二趟出來看，才看到中山路有消防隊等語。經核證
    人余汶修及張時英證述內容可知，火災發生之始，最初遭目
    擊火舌之地點係公明路410號，經消防隊鉅開公路明404、40
    6、408、410號鐵門後，當時亦僅410號內部出現火光乙節，
    與證人丙○○所述消防隊係先抵達公明路佈線撲救火勢，而
    非自中山路開始救災乙情，互核相符，堪予採信。
二、再者，證人即嘉義市消防局東區消防分隊（下稱東區分隊）
    小隊長莊文政於刑事案件中證稱：東區分隊因位於嘉義市○
    ○路306號，所以係從嘉義市○○路右轉中山路到中央圓環
    轉到火災現場，東區分隊應該是首先行經中山路的消防單位
    。我坐在第一部車上，行經中山路287、289、291號並未見
    火光或著火現象，到達公明路和圓環電子鐘的時候才看到火
    。我下車查看現場，見火從公明路410號2樓內部往帆布招牌
    空隙往兩側竄出來等語；證人即嘉義市消防局第二消防分隊
    （下稱第二分隊）分隊長陳貴昇於刑事案件中則證述：一開
    始係自公明路408、410號二戶開始救災，因當時見濃煙從該
    處冒出，且其中一戶有火舌出來，滅火一段時間，有民眾表
    示中山路也有煙，才繞到中山路，當時中山路上並沒有消防
    隊員等語。由證人莊文政證述其抵達公明路410及408號救災
    前，中山路287、289及291號尚無著火現象，此與證人陳貴
    昇所述其撲救公明路火場一段時間後，經民眾表示中山路亦
    發現濃煙而前往查看之情相符。況本件刑事案件上訴後，經
    送中央警察大學鑑定後，綜合相資料及目擊證人之筆錄資料
    ，亦認「起火戶應非（被告於該刑事案件主張之）中山路28
    7號，而以消防局研判之公明路410號之2樓後側，包含406號
    之2樓（指在公明路410號之1樓空房2之上方）後方相關位置
    較有可能。」，益證本件火災應係由公明路開始起火燃燒，
    其後延燒至中山路之事實，堪予認定。
三、本件起火點係在公明路何處？
  (一)經查，證人即鑑識人員李嘉霖於火災當晚赴現場勘查並拍照
    存證，其於刑事案件證稱：我到達時，搶救人員已經把410
    號外面的火勢初期控制下來，408號當時外面的招牌沒有損
    傷，410號已經有燃燒到一角。從照片2，我研判火勢是從41
    0號延燒到408號。搶救人員到的時候406號沒有火勢，我到
    的時候406號開始有火勢。410號廁所緊鄰的是406號2樓的內
    部空間，是一個走道，所以火燒過來，最先影響空間的是
    406號，不是408號，如果高熱有空間讓它流竄，會順著空間
    走。我到現場的時候，從公明路那邊開始拍，再到中山路那
    邊拍。整體燃燒情形，公明路最猛烈。（拍完照片3、4後）
    跑到中山路拍攝照片5、6、7、8、9、10，照片的編號我是
    用時間順序排列，也是我拍照的順序。照片11、12是中山路
    擴大燃燒，我再回去公明路那裡拍攝的照片，從照片上可以
    看出在公明路前半段門面初期已經有控制，它的中後段緊鄰
    中山路各戶火勢都已經擴大燃燒。照片13、14、15是我又回
    到中山路拍攝的照片，火勢都已經擴大燃燒到前面等語。由
    證人李嘉霖前揭所述，暨與其拍攝之火災現場照片互核，可
    知其抵達火災現場時，公明路410號之火勢已初期控制下來
    ，緊接係406號開始產生火勢，此與其證述410號廁所緊鄰的
    是406號2樓的內部空間，是一個走道，如果高熱有空間讓它
    流竄，會順著空間走，所以火燒過來，最先影響空間的是40
    6號，不是408號等語，亦屬相符。
  (二)證人李嘉霖於刑事案件中復證稱：綜合判斷結果，起火點是
    公明路410號2樓廁所天花板附近的可能性最大。火流最先接
    觸到空間應該是406號2樓空間，然後持續擴大延燒，當時還
    在密閉情形，風向的因素考量比較小，當時擴大燃燒的情形
    ，往四周空間擴大延燒等語，經核與中央警察大學鑑定結果
    認定「起火戶應以消防局研判之公明路410號之2樓後側，包
    含406號之2樓（指在公明路410號之1樓空房2之上方）後方
    相關位置較有可能。」，並無相違。本院復參酌證人余汶修
    、張時英於火災發生之始，皆目擊先由公明路410號出現火
    光，消防人員莊文政及陳貴昇證述渠等抵達公明路搶救火災
    時，410號火勢初期控制後，406號及中山路復燃起火光之過
    程等情，認本件起火戶位置係在公明路410號之事實，應堪
    認定。
四、被告對本件火災應負過失責任
  (一)火災案件五大起火原因，不外分為：危險物品、化工原料引
    （自）燃可能性，人為縱火引燃可能性，遺留火種（煙蒂…
    ）可能性，操作不慎引燃（如炊事）之可能性及電氣因素引
    燃之可能性，再以排除法判斷起火原因。觀之系爭火災原因
    報告書之起火原因研判：(1)公明路410號內部並無炊事設備
    。(2)該戶目前待租無人居住，平時鐵捲門均上鎖，且消防人
    員抵達現場搶救時，該戶鐵捲門呈關閉狀，由消防人員破壞
    進入搶救。再訪談證人余汶修於火災初期發現有煙情形，並
    未發現有其他可疑人物，故人為縱火之可能性甚微。(3)如前
    述，案發當時既無人出入該戶，遺留火種之可能性較小。(4)
    據證人張時英、余汶修表示，公明路410號遇下雨時漏水情
    形嚴重，前任承租戶亦因漏水問題而未再承租，被告最近正
    在整修屋頂。(5)檢視清理起火處附近，廁所天花板完全燒失
    ，屋頂鐵皮浪板嚴重扭曲變形、變色燒垮掉落於地面，支撐
    木柱嚴重燒蝕燒細（如照片192、193），上方日光燈具燒燬
    掉落於地面底層（如照片194、195），西北側隔間牆面燒垮
    掉落一樓地面，西南側牆面下部磁磚燻黑，上方板面燒失，
    外覆之鐵皮部分向內傾倒（如照片192、193），東南側木質
    隔間殘存下側部分支架嚴重燒烤碳化，上部燒細，東北側牆
    面（與公明路406號共壁）殘存下部磚牆，馬桶座燒烤破裂
    於地面，地面置放之垃圾桶燒熔焦黏於地面，下方覆蓋日光
    燈管（如照片196），附近掉落大量電源線路（見照片196、
    197）。經由嘉義市消防局火災調查課同仁會同公明路410號
    住戶即被告採集2樓廁所地面掉落之電源線路（如照片197至
    199），會封後送請內政部消防署實施證物鑑定分析，鑑定
    結果顯示該處電源線路之熔痕端點其巨觀及微觀特徵與導線
    短路所造成之通電痕相同。(6)附近未發現其他可供起火源之
    因素。綜合上述，經排除上述可能引燃之原因後，故本案起
    火原因以該戶2樓廁所上方天花板附近電源線路絕緣不良起
    燃之可能性較大等情（詳火災原因報告書第24至26頁），並
    有內政部消防署消署調字第0960900047號函附火災證物鑑定
    報告書一份附於刑事案件足憑（詳刑事案件警卷第120至124
    頁）。
  (二)證人李嘉霖於刑事案件復證述：公明路410號2樓廁所地面採
    集電源線路送請內政部鑑定結果，顯現這部分是通電痕，非
    熱熔痕，熱熔痕就是沒有通電狀況，被燃燒形成的痕跡，通
    電痕就是電線正負極有接觸到，有短路的現象。外觀看來，
    照片3、5（刑事案件警卷第123、124頁）都是通電痕，會比
    較光滑，由外觀（巨觀）以及顯微組織（微觀）顯現出氣孔
    短路組織特徵，研判這是通電痕。熱熔痕外觀比較粗糙，他
    的形狀比較不固定，不一定末端會是一顆珠，氣孔現象和通
    電痕現象不同，熱熔痕是受外火燃燒之後變成凝聚，所以內
    部組織不一樣（詳刑事案件一審卷(一)第141頁、第147頁）。
    再參之證人莊文政於刑事案件中亦證稱：進入410號1樓是木
    造都著火，往四個角落射水時，有火花四射的情況，電沒有
    關掉，有批哩叭拉的聲音等情，核與證人李嘉霖前述410號2
    樓廁所天花板可能有電線走火之情節吻合，是證人李嘉霖證
    稱：起火地點並沒有炊事設備，且是空戶無人居住，所採集
    的電源線路送鑑定後，顯現通電痕狀態，所以研判電源線路
    絕緣不良起燃的可能較大等語，洵堪可採。是本件起火戶即
    公明路410號係因電線走火而引燃火勢乙節，亦堪認定。
  (三)按建築物所有權人、使用人應維護建築物合法使用與其構造
    及設備安全，為建築法第77條所明定。而公明路410號建物
    係磚木造屋，建屋年代久遠、屋齡老舊，平日有漏水缺失，
    被告為系爭建物之所有人及實際管理人，即負有維護該建築
    物使用與其構造及設備安全之義務。而被告並未隨時或定期
    檢修、維護配置於該建物內之電源配線等電氣設備，以避免
    因短路而造成引燃之危險，且按諸當時情形，並無不能注意
    之情事，竟疏未注意隨時或定期檢修、維護，致配置於該建
    物之電源配線短路，導致本件火災之發生，且其過失行為與
    本件火災及原告所受損害間具有相當因果關係，自應負過失
    責任甚明。
  (四)被告固主張因鑑定證人李嘉霖及中央警察大學之鑑定結果岐
    異，請求將鑑定證人李嘉霖之證詞送交中央警察大學覆核其
    正確性等語，惟中央警察大學鑑定認果係認：起火戶應非（
    被告於該刑事案件主張之）中山路287號，而以消防局研判
    之公明路410號之2樓後側，包含406號之2樓（指在公明路
    410號之1樓空房2之上方）後方相關位置較有可能等語，有
    鑑定結果附於刑事案件可稽。顯見中央警察大學鑑定結果，
    亦認同鑑定證人李嘉霖鑑定研判之起火點，確為可能之起火
    點，兩者並無岐異之處。本院復參酌證人余汶修、張時英於
    火災發生之始，皆目擊先由公明路410號出現火光，消防人
    員莊文政及陳貴昇證述渠等抵達公明路搶救火災時，410號
    火勢初期控制後，406號及中山路復燃起火光之過程，綜合
    研判後，認定本件起火戶位置應在公明路410號。是被告請
    求將鑑定證人李嘉霖之證述內容送交中央警察大學表示意見
    ，核無必要，附此說明。
五、被告應賠償之金額為若干
  (一)按當事人已證明受有損害而不能證明損害之數額時，法院應
    斟酌損害之原因及其他一切情事，作自由心證定其數額，不
    得以其數額未能證明，即駁回其請求（有最高法院21年上字
    第972號著有判例意旨參照）。嗣89年2月修正之民事訴訟法
    第222條增訂第2項規定：「當事人已證明受有損害而不能證
    明其數額或證明顯有重大困難者，法院應審酌一切情況，依
    所得心證定其數額」，復為相同意旨之增訂規定。是「該增
    訂含有證明責任規範存在價值，損害額證明極度困難時，法
    院基於全辯論意旨及調查證據結果，仍不能獲得損害賠償額
    確信時，俾使權利容易實現，減輕損害額證明之舉證責任。
    」。詳言之，在實體法規範意義下，不能證明損害額時即應
    為無損害之裁判，但在證明責任規範意義下，本條項將擴大
    實體法規範適用之可能性，凡符合本條項適用之前提下，立
    法者已將損害額算定，賦予法官裁量權，損害之真正數額，
    已非屬客觀事實存否問題，而是損害額評價問題。因此本條
    項並非客觀事實認定證明度之減輕，但因將損害額決定委諸
    於法院裁量結果，產生舉證責任減輕效果。在此前提下，法
    院就損害額認定即被賦予裁量權，此與因負舉證責任一方未
    盡舉證責任時之行為責任無關，亦與法院於辯論終結時，就
    客觀事實之存否，仍處於真偽不明時之不利益分配之客觀證
    明責任無涉。
  (二)次按不法毀損他人之物者，被害人得請求賠償其物因毀損所
    減少之價額。負損害賠償責任者，除法律另有規定或契約另
    有訂定外，應回復他方損害發生前之原狀。不能回復原狀或
    回復顯有重大困難者，應以金錢賠償其損害，民法第196條
    、第213條第1項、第215條，分別定有明文，是物被毀損時
    ，被害人除得依民法第196條請求賠償外，並不排除民法第
    213條至第215條之適用（最高法院77年度第9次民事庭會議
    決議意旨參照）。本件被告過失肇致本件火災事故，致原告
    受有物品損壞之財產損失，被告不法侵害原告之財產應負全
    部過失責任，既經認定，則被告對於原告因此所受之損害，
    依前揭規定，自應負賠償責任。是原告本於侵權行為損害賠
    償之法律關係，請求被告負損害賠償責任，即屬有據。
  (三)茲就原告請求所受之損害賠償項目及金額，說明如后：
  1.原告就其提出如附表之被害物品明細表，經本院命提出附表
    所示物品之火災現場殘骸照片，原告提出火災現場照片後，
    經本院詢問是否有附表編號10、12及14所示物品照片，原告
    陳明：可以提出來的照片，我們已經提出了等語。本院核對
    原告提出之火災現場殘骸照片，並無附表編號10、12及14所
    示物品之照片。原告既無法提出火災受損後附表編號10、12
    及14所示物品之殘骸照片，亦無相關購買憑證及收據，尚難
    證明其確受有此部分之損害，是原告主張其受有附表編號10
    、12及14所示物品之損害，尚無足憑採。
  2.原告主張其受有裝潢燒燬、冷氣機1台、理髮椅7台，電視機
    2台、冰箱2台、洗衣機1台、電剪4台、沙發1組、床櫃1組、
    瓦斯爐1台、儲水塔1只等情，業據其提出上開物品受損後殘
    骸照片為證（詳本院卷第53、54頁），且參以一般人購置冷
    氣、家俱、營業設備，鮮少長久保留收據或統一發票，因此
    就事後要證明其損害額顯有重大困難，本院審酌原告主張遭
    燒燬之上開物品及數量，與原告經營理髮廳所需之營業設備
    及數量，尚屬相符，且亦有上開遭燒燬之冷氣機、理髮椅等
    殘骸照片附卷足憑，堪認原告確受有上開財物遭燒燬之損害
    ，則原告請求被告賠償上開燒燬財物之損失，即屬可採。
  3.冷氣機1台之部分
    按倘以折舊方式計算價格，係因損害填補原則乃在填補被害
    人之損害，而非使被害人獲致超過其財產上損害之給付，因
    此，在財物受損但仍得繼續使用之情況下，如以新零件更換
    舊零件，自須計算該零件折舊後之價格，然倘若財物遭損害
    後，已不堪繼續使用者，則被害人所受損害應為該財物受損
    害時所換算之市價。依行政院所頒「固定資產耐用年數表」
    及「固定資產折舊利率表」之規定，第一類房屋建築及設備
    第二項房屋附屬設備之窗型及箱型冷暖器之耐用年限為5年
    。原告陳明該冷氣機已購入10年以上，雖已超過耐用年限，
    惟於火災發生時仍為原告使用，足見仍有殘餘價值，如超過
    耐用年限之部分仍依定率遞減法繼續予以折舊，則與固定資
    產耐用年限所設之規定不符。故本院參酌營利事業所得稅結
    算申報查核準則第95條前段所定「營利事業折舊性資產，於
    耐用年限屆滿仍繼續使用者，其殘值得自行預估可使用年數
    並重新估計殘值後，按原提列方式計提折舊」，又所得稅法
    第51條：「固定資產之折舊方法，以採用平均法、定率遞減
    法或工作時間法為準則。上項方法之採用及變換，準用第44
    條第3項之規定；其未經申請者，視為採用平均法」，及該
    法施行細則第48條第1款「固定資產之折舊方法，採平均法
    者以固定資產成本減除殘價後之餘額，按固定資產耐用年數
    表規定之耐用年數平均分攤，計算其每期折舊額」之規定，
    是本院認採用「平均法」計算其最後一年折舊後之殘值作為
    該冷氣機之殘餘價值，應屬合理。參諸原告陳明其購入該3
    噸重之冷氣價格約為10萬多元，依平均法計算其折舊後之殘
    餘價值總計約為16,667元（計算式：100,000÷（5+ 1）＝
    16,666.6，元以下四捨五入）。
  4.其餘遭燒燬之裝潢、理髮椅7台，電視機2台、冰箱2台、洗
    衣機1台、電剪4台、沙發1組、床櫃1組、瓦斯爐1台、儲水
    塔1只，未在前揭「固定資產耐用年數表」所列項目內，惟
    本院參酌本件燒燬之地點係原告做為理髮店營業使用，確有
    裝潢店面之必要，參之原告提出前揭物品於火災現場殘骸照
    片，認原告確實受有前揭裝潢及財物之損害。依原告陳稱室
    內裝潢約已3、4年，花費約20幾萬元（原告於被害報告單上
    主張之金額為40萬元），理髮椅購入10幾年了，1台椅子當
    初購買約1、2萬元，電視機購買約1年多，每台約1萬多，冰
    箱購買5年以上，小的約1萬，大的約將近2萬，電剪購買約3
    、4年，壹台約3,000元，剪刀購買3、4年，剪刀價錢我忘了
    （附表所示之被害報告單請求16支剪刀之金額為20,000元，
    1 支約1,250元），沙發購買6年多，約1萬多元，床櫃購買
    約10年，約25,000元，瓦斯爐購買3年多，購買約3,000多元
    ，儲水塔約10年多，約快20,000元等語。本院審酌原告雖因
    營業所需而有裝潢店面必要，然因其無法提出裝潢當時之請
    款單以證明支出金額，其前後所主張之裝潢費用復有歧異，
    本院參酌其為傳統理髮店，建物為木造結構，營業面積非大
    等情，認以其於本院主張之裝潢費用200,000元為可採。本
    院審酌原告因營業所需而有裝潢及購入前揭物品之必要，裝
    潢及前揭物品既因火災而燒燬，經折舊後，本院認原告主張
    上開財物損害金額以150,000元，方屬相當。
  5.至於原告主張因財物受損而請求精神慰撫金200,000元，惟
    得以請求精神慰撫金者，必須係身體、健康、自由、信用、
    隱私、貞操或其他人格法益受侵害而情節重大者，方得為之
    ，此為民法第195條第1項規定甚明。本件被告因過失所肇致
    者，係原告所有財物遭火災燒燬之損害，而非前揭列舉之事
    由遭受侵害，是原告以其財物受損而請求精神慰撫金，洵屬
    無據。
  (五)綜上，原告得請求之金額共計應為166,667元（計算式：16,
    667＋150,000＝166,667）。
肆、綜上所述，本件因被告失火行為致造成原告財物損失，則原
    告請求損害賠償，即屬有據。從而，原告依侵權行為之法律
    關係，請求被告賠償166,667元，及自起訴狀繕本送達翌日
    即97年11月13日起至清償日止，按年息百分之5計算之利息
    ，為有理由，應予准許，逾此範圍之請求，為無理由，應予
    駁回。
伍、本件待證事實已臻明確，兩造其餘之攻擊防禦方法及舉證，
    經本院斟酌後，認於判決結果已不生影響，爰不一一詳為論
    述。
陸、按法院為終局判決時，應依職權為訴訟費用之裁判，民事訴
    訟法第87條第1項定有明文。本件第一審裁判費9,580元，本
    院依兩造勝敗比例酌定訴訟費用之負擔，爰判決如主文第三
    項所示。
柒、本件原告勝訴部分所命給付之金額未逾50萬元，本院爰依民
    事訴訟法第389條第1項第5款規定，依職權宣告假執行。
捌、據上論結，本件原告之訴為一部有理由，一部無理由，依民
    事訴訟法第79條、第87條第1項、第389條第1項第5款，判決
    如主文。
中    華    民    國    98    年    6     月    11    日
                      民二庭法  官  林中如
以上正本係照原本作成。
如對本判決上訴須於判決送達後20日內向本院提出上訴狀（應附
繕本）。
中    華    民    國    98    年    6     月    11    日
                            書記官  黃意雯
附表：
┌──┬──────┬──┬───────┬──────┐
│編號│名        稱│數量│請 求 金 額   │備註        │
├──┼──────┼──┼───────┼──────┤
│ 1  │室 內 裝 潢 │1棟 │約400,000元   │            │
├──┼──────┼──┼───────┼──────┤
│ 2  │大同牌3頓冷 │1台 │50,000元      │            │
│    │氣          │    │              │            │
├──┼──────┼──┼───────┼──────┤
│ 3  │理髮倚      │7台 │70,000元      │            │
├──┼──────┼──┼───────┼──────┤
│ 4  │東芝牌電視機│2台 │25,000元      │            │
├──┼──────┼──┼───────┼──────┤
│ 5  │國際牌冰箱  │2台 │20,000元      │            │
│    │            │    │              │            │
├──┼──────┼──┼───────┼──────┤
│ 6  │大同牌洗衣機│1台 │10,000元      │            │
│    │            │    │              │            │
├──┼──────┼──┼───────┼──────┤
│ 7  │電剪        │4台 │12,000元      │            │
├──┼──────┼──┼───────┼──────┤
│ 8  │剪刀        │16支│20,000元      │            │
├──┼──────┼──┼───────┼──────┤
│ 9  │沙發        │1組 │10,000元      │            │
├──┼──────┼──┼───────┼──────┤
│ 10 │沙發床      │1組 │6,000元       │            │
├──┼──────┼──┼───────┼──────┤
│ 11 │床櫃        │1組 │25,000元      │            │
│    │            │    │              │            │
├──┼──────┼──┼───────┼──────┤
│ 12 │辦公桌      │1張 │5,000元       │            │
├──┼──────┼──┼───────┼──────┤
│ 13 │瓦斯爐      │1台 │3,000元       │            │
├──┼──────┼──┼───────┼──────┤
│ 14 │櫻花牌熱水爐│1台 │5,000元       │            │
├──┼──────┼──┼───────┼──────┤
│ 15 │儲水塔      │1只 │10,000元      │            │
├──┴──────┴──┴───────┴──────┤
│共計：671,000元                                       │
└───────────────────────────┘


司法院資訊處製作；財團法人民間司法改革基金會備份。
